# 请教陈老师：循环确认收入的问题

提问人：alexwaung 时间：2019-11-21 06:30:23
陈老师您好，最近有一个问题百思不得其解：
A公司投资了某联营企业B（持股比例22%），假设A公司取得收入10,000元，支付给联营企业 B公司 7,000 元计入成本，B 公司又将7,000 元收入中的 4,900 元作为成本支付给A 的全资子公司 C，C 确认4,900 元收入，假设 A、B、C 无其他交易，请问：
（ 1 ）A 个别报表对B 的投资收益是否为 0 （不考虑关联方交易形成收入成本，0*22%=0）？
（ 2 ）合并报表抵消分录按照 CPA教材个人理解是否正确：
借：主营业务收入 1,540 （7,000*22%）
贷：主营业务成本 1,078 （4,900*22%）
贷：投资收益 462 （(7,000-4,900)*22%）
（ 3 ）合并报表上，只是将归属于A 集团（A、C）22%的收入成本抵消掉了，体现在了投资收益中，实际不影响利润，只是把收入成本规模减小了一部分，通过与联营企业交易，兜了一圈回来多确认了 3,360 的收入，其实最上游只给了 10,000 元，这个循环确认的 3,360 元收入是否合理？
（ 4 ）如果是三无投资，这么兜一圈，循环确认的收入规模更大（因为完全权益法还抵消了一块收入成本），该如何应对？
感谢陈老师回复，谢谢！@chenyiwei
注，实际效果如下：
项目汇总数据抵消金额
合并数据
主营业务收入 14,900-1,54013,360 主营业务成本 10,430-1,0789,352投资收益-462462 净利润4,470
4,470

回答人：chenyiwei
这种情况，这两笔交易构成一揽子交易的可能性很大，也就是最终本质上属于母公司与子公司的直接交易，中间的联营企业只是过手，其赚取的差价相当于过手服务费。站在整个合并集团角度，应反映的真实成本是子公司 C为该交易实际发生的成本，联营企业 B 赚取的差价 2100 确认为销售费用。
由于期末无未实现损益，故合并报表层面的抵销分录为：
借：营业收入 4900 ，借：销售费用 2100 ，贷：营业成本 7000 。
如果两步交易不是一揽子交易，则在合并报表层面作为母公司与联营企业之间的逆流交易和子公司与联营企业之间的顺流交易，分别进行顺流和逆流交易抵销，没有特殊问题。

提问人：alexwaung 时间：2019-11-22 06:30:24
陈老师，假设 A与 B，B 与C 的交易无未实现利润，想再请教您一下，主贴中的做法是否正确？谢谢！@chenyiwei

回答人：chenyiwei
处理原则和 2 楼一致。